# 请问下所谓 2010 会计科目表的出处？

提问人：chenyiwei 时间：2011-10-09 18:35:17
自《企业会计准则——应用指南》于 2006 年 10 月发布以来，财政部没有发布过新的会计科目表，仅在后续发布的一些准则解释中对科目表做过一些局部的增补和修改，如增设“专项储备”科目等。

回答人：chenyiwei
自《企业会计准则——应用指南》于 2006 年 10 月发布以来，财政部没有发布过新的会计科目表，仅在后续发布的一些准则解释中对科目表做过一些局部的增补和修改，如增设“专项储备”科目等。